# 关于股分支付—权益工具的公允价值无法可靠估计

提问人：cfshichunsheng 时间：2019-08-30 11:26:05
陈版您好，关于股份支付准则中权益工具的公允价值无法可靠估计的情况下，准则讲解指出采用内价值计量。国际财务报告准则 IFRS 2 第 24 段规定：如果权益工具的公允价值无法可靠估计
２４第１６段至第２３段的要求适用于要求主体参考所授予的权益工具的公允价值
来计量以股份为基础的支付交易的情况。在极少数情况下，主体在计量日可能无法按
照第１６段至第２２段的要求可靠估计所授予的权益工具的公允价值。仅在这些极少数
情况下，主体才应当：
（１）在最初主体取得有关商品或对方提供服务时，及后续在每一个报告期末以
及最终结算日，以内在价值计量权益工具，并将内在价值的任何变化确认为损益。对
于所授予的股份期权，当期权被行使或作废（在终止雇佣的情况下）或者失效（在
期权期满时）时，以股份为基础的支付安排最终被结算。
（２）基于最终给予的或最终行使的权益工具的数量确认所取得的商品或服务。
将该要求应用于股份期权的情况下，例如，主体应按照第１４段和第１５段的要求确认
在给予期间取得的商品或服务，第１５段（２）关于市场条件的要求不适用的情况除
外。在给予期间确认的所取得的商品或服务的金额应基于预计将给予的股份期权的数
量。如果后续信息表明预计将给予的股份期权的数量与先前的估计不同，如果有必要
的话，主体应对原估计作出修正。在给予日，主体应对估计作出修正，使其等同于最
终给予的权益工具数量。在给予日以后，如果股份期权后来作废或是在股份期权期满
时失效，主体应将已确认的所取得的商品或服务金额予以转回。
最后一段话 “在给予日以后，如果股份期权后来作废或是在股份期权期满时失效，主体应将已确认的所取得的商品或服务金额予以转回。”应如何理解，其理论基础是什么？

回答人：chenyiwei
根据 IFRS 2 结论基础的BC144 段：
However, the Board acknowledged that there might be some in-stances in which an entity—such as (but not limited to) an unlisted or newly listed entity—cannot estimate reliably the grant date fair value of share options granted. In this situ-ation, the Board concluded that the entity should measure the share option at its intrinsic value, initially at the date the entity obtains the goods or the counterparty renders ser-vice and subsequently at each reporting date until the final settlement of the share-based payment arrangement, with the effects of the remeasurement recognised in profit or loss. For a grant of share options, the share-based payment arrangement is finally settled when the options are exercised, forfeited (eg upon cessation of employment) or lapse (eg at the end of the option’s life). For a grant of shares, the share-based payment arrangement is finally settled when the shares vest or are forfeited.
因此，在内在价值模型下，最终要把累计的股份支付费用调整为最终行权的期权数量乘以行权时的内在价值。这样，最后一句 “在给予日以后，如果股份期权后来作废或是在股份期权期满时失效，主体应将已确认的所取得的商品或服务金额予以转回” 也就可以理解了，因为在这种情况下实际行权的权益工具数量为零，所以累计应确认的股份支付费用金额为零。